【裁判字號】    98,交聲,1983
【裁判日期】    980930
【裁判案由】    聲明異議
【裁判全文】
臺灣高雄地方法院刑事裁定            98年度交聲字第1983號
原處分機關  高雄市政府交通局
代  表  人  王國材
異  議  人
即受處分人  乙○○
                    （另案
輔  佐  人  甲○○
上列異議人即受處分人因違反道路交通管理處罰條例案件，對於
高雄市政府交通局中華民國98年6 月11日所為之處分（原處分案
號：高市交裁字第裁32-B00000000號），聲明異議，本院裁定如
下：
    主  文
異議駁回。
    理  由
一、原處分意旨略以：異議人即受處分人乙○○於民國97年2 月
    6 日1 時2 分許，飲酒後騎乘車牌號碼PJU-327 號重型機車
    ，行經高雄市○○路，為警攔檢，當場測得其呼氣中酒精濃
    度達每公升0.47毫克，超過標準值每公升0.25毫克，掣單舉
    發（高市警交字第B00000000 號）。嗣經原處分機關高雄市
    政府交通局調查後，認異議人有「駕照經註銷，一年內有兩
    次以上酒精濃度超過規定標準駕車」，依道路交通管理處罰
    條例第35條第1 項第1 款並參酌違反道路交通管理事件統一
    裁罰基準表之規定，裁處異議人罰鍰新臺幣（下同）60,000
    元、駕駛執照3 年內禁考，並施以道安講習等語。
二、聲明異議意旨略以：異議人於97年2 月6 日上午1 時2 分許
    ，騎乘車牌號碼PJU-327 號重型機車，在高雄市○○路經警
    攔檢，測得異議人之酒精濃度超過標準值之違規事實，經臺
    灣高雄地方法院以違背安全駕駛罪判處有期徒刑4 月，如易
    科罰金，以新臺幣1000元折算1 日在案，異議人一行為同時
    觸犯刑事法律及違反行政法上義務之規定，業已經由刑事法
    律施以處罰在案，原處分機關再次科罰異議人，顯已牴觸行
    政罰法第26條第1 項一事不二罰之規定，為此聲明異議，請
    求撤銷原處分云云。
三、按數行為違反同一或不同行政法上義務之規定者，分別處罰
    之，行政罰法第25條定有明文。次按汽車駕駛人飲用酒類或
    其他類似物後其吐氣所含酒精濃度超過每公升0.25毫克或血
    液中酒精濃度超過百分之0.05以上者，不得駕車；駕駛汽車
    經測試檢定有酒精濃度超過規定標準者，處15,000元以上60
    ,000 元 以下罰鍰，並當場移置保管其車輛及吊扣其駕駛執
    照1 年；汽車駕駛人經依第1 項規定吊扣駕駛執照，並於吊
    扣期間再有第1 項情形者，處新臺幣6 萬元罰鍰，並當場移
    置保管該汽車及吊銷其駕駛執照；汽車駕駛人，曾依第35條
    第3 項前段規定吊銷駕駛執照者，3 年內不得考領駕駛執照
    ；前4 項不得考領駕駛執照規定，於汽車駕駛人係無駕駛執
    照駕車者，亦適用之，道路交通安全規則第114 條第2 款、
    道路交通管理處罰條例第35條第1 項第1 款、第3 項前段、
    第67條第2 項、第5項分別定有明文。
四、經查：
  (一)異議人於97年2 月6 日1 時2 分許，飲酒後騎乘車牌號碼PJ
    U-327 號重型機車，行經高雄市○○路，為警攔檢，測得其
    呼氣中酒精濃度達每公升0.47毫克，超過標準值每公升0.25
    毫克，當場掣單舉發（高市警交字第B00000000 號）。嗣經
    原處分機關高雄市政府交通局調查後，認異議人持有之普通
    重型機車駕駛執照，前因於94年12月20日19時25分，在高雄
    市○○○○○路口，有「單行道（南→北）逆行」之交通違
    規行為，經警舉發第B00000000 號交通違規案後，未依規定
    繳納罰鍰結案或向該局陳述意見，該局於95年6 月12日裁定
    確定後，逕行註銷處分（普通重型機車駕駛執照：逕行註銷
    起迄日為95年6 月12日起至96年6 月11日止）。異議人於駕
    照註銷處分期滿後，未重新考領駕照，又於96年6 月9 日22
    時35分許，駕駛車號ZKZ-581 號輕型機車，在高雄縣燕巢鄉
    鳳東、鳳澄路口，因「酒駕」交通違規，經高雄縣政府警察
    局岡山分局當場舉發，並掣發第N00000000 號交通違規通知
    單移送交通部公路總局高雄區監理所。異議人於1 年內之97
    年2 月6 日1 時2 分許，再為本件酒後駕車之交通違規行為
    ，原處分機關遂依違反道路交通管理事件統一裁罰基準及處
    理細則第6 、43條規定，將違規事實更正為「駕照經註銷，
    1 年內有兩次以上酒精濃度超過規定標準駕車」，並裁處異
    議人罰鍰6 萬元，3 年內禁考之處分等情，異議人對其於97
    年2 月6 日有上開交通違規行為並不爭執，並有高雄縣政府
    警察局97年2 月6 日高市警交字第B00000000 號舉發違反道
    路交通管理事件通知書、酒精濃度呼氣測試單、高雄市政府
    98年6 月11日高市交裁字第裁32-B00000000號違反道路交通
    管理事件裁決書及送達證書、高雄市政府交通局98年7 月31
    日高市交裁字第0980037720號函、違規查詢報表、汽車駕照
    基本資料、機車駕照基本資料、高雄市政府交通局95年4 月
    27日高市府交裁字第裁32-B00000000號違反道路交通管理事
    件裁決書及送達證書、高雄市政府警察局94年12月20日高市
    警交字第B00000000 號舉發違反道路交通管理事件通知單、
    高雄縣政府警察局96年6 月9 日高警交字第N00000000 號舉
    發違反道路交通管理事件通知單、酒精濃度呼氣測試單各1
    份在卷為憑，則異議人有「駕照經註銷，1 年內有兩次以上
    酒精濃度超過規定標準駕車」之違規事實，堪以認定。
  (二)再按一行為同時觸犯刑事法律及違反行政法上義務規定者，
    依刑事法律處罰之，行政罰法第26條第1項前段固有明文。
    惟查，異議人本件聲明異議提出之臺灣高雄地方法院檢察署
    自行繳納款項統一收據影本4 紙，其執行案號為96年度執字
    第15442 號（見本院卷第6 至7 頁），係執行本院96年度交
    簡字第3494號確定判決宣告刑（有期徒刑4 月，如易科罰金
    ，以新臺幣1000元折算1 日）之分期繳納罰金（見本院卷第
    頁）；而本院96年度交簡字第3494號刑事簡易判決，是裁判
    異議人於96年6 月9 日22時45分許，騎乘車號ZKZ-581 號輕
    型機車，行經高雄縣燕巢鄉○○路與鳳東路口時，為警攔檢
    盤查，並測試其呼氣所含酒精濃度，達每公升0.59毫克，所
    犯服用酒類不能安全駕駛動力交通工具而駕駛罪，有臺灣高
    雄地方法院檢察署自行繳納款項統一收據影本4 紙、臺灣高
    等法院被告前案紀錄表、本院96年度交簡字第3494號刑事簡
    易判決及臺灣高雄地方法院檢察署檢察官96年度偵字第1970
    4 號聲請簡易判決處刑書各1 份在卷可稽。本件原處分機關
    98年6 月11日所為高市交裁字第裁32-B00000000號裁罰，是
    處罰異議人於97年2 月6 日1 時2 分許，飲酒後騎乘車號PJ
    U-327 號重型機車，行經高雄市○○路為警攔檢，測得其呼
    氣後酒精濃度為每公升0.47毫克之交通違規行為，已如前述
    ，與前揭本院96年度交簡字第3494號公共危險案件處罰之酒
    後駕車行為，並非同一行為。原處分機關依行政罰法第25條
    規定，依法裁罰，並無違背行政罰法第26條第1 項前段所定
    一事不二罰原則。異議人辯稱其本件交通違規行為，業經本
    院以違背安全駕駛罪判處有期徒刑4 月，如易科罰金，以新
    臺幣1000元折算1 日處罰在案，原處分機關再次科罰異議人
    ，違反一事不二罰原則云云，顯係將異議人先後於96年6 月
    9 日、97年2 月6 日之不同交通違規行為，混為一談，不足
    採信。
五、綜上所述，本件異議人「駕照經註銷，1 年內有兩次以上酒
    精濃度超過規定標準駕車」之違規事證明確，原處分機關依
    前揭規定，裁處異議人罰鍰6 萬元，3 年內禁考，並施以道
    安講習，核無違誤。異議人執前開情詞聲明異議，為無理由
    ，應予駁回。
六、據上論斷，應依道路交通案件處理辦法第19條，裁定如主文
    。
中    華    民    國    98    年    9     月    30    日
                    交通法庭    法  官  曾鈴
以上正本證明與原本無異。
如不服本裁定，應於收受送達後5 日內向本院提出抗告狀。
中    華    民    國    98    年    10    月    1     日
                                書記官  李月君


司法院資訊處製作；財團法人民間司法改革基金會備份。
